【裁判字號】    89,易緝,283
【裁判日期】    891218
【裁判案由】    竊盜
【裁判全文】
臺灣臺北地方法院刑事判決                        八十九年度易緝字第二八三號
    公  訴  人  臺灣臺北地方法院檢察署檢察官
    被      告  乙○○
右列被告因竊盜案件，經檢察官提起公訴（八十七年度偵字第二四八九八號），本院
判決如左：
    主  文
乙○○竊盜，處有期徒刑陸月。
    事  實
一、乙○○因詐欺案件通緝中，以謝萬良之名義於民國八十七年十月二十二日上午至
    台北市○○區○○路三八七之一號一樓中國時報廣告代理商應徵業務員經錄取試
    用，並向其主管甲○○報到學習，至同日十二時三十分許午餐前竟意圖為自已不
    法之所有，乘甲○○不注意之際，竊取其置於坐位後方椅子上之黑色皮包一只，
    內有現金新台幣（下同）二萬五千元、身分證、駕駛執照、行車執照、健保卡、
    中國信託、世華銀行信用卡各一張、世華銀行、第九信用合作社存摺各一本、木
    質印章一個、世華銀行、第九信用合作社、玉山銀行金融卡各一張、支票二紙等
    物，隨即離開辦公處所而得手。
二、案經被害人甲○○訴由台北市政府警察局中山分局報請臺灣臺北地方法院檢察署
    檢察官偵查起訴。
    理  由
一、訊據被告乙○○矢口否認有為右揭竊盜犯行，辯稱：其是因被通緝所以用弟弟之
    名義應徵，但學歷是真的，其有對黃經理（明輝）說中午要出去吃飯，因黃經理
    對其印象不好，吃完飯後就沒有回去，出去時是帶了一個公事包，但沒有拿黃經
    理皮包云云。惟查，被告右揭竊盜犯行業經告訴人甲○○於偵查中（見偵字第二
    四八九八號卷第五頁）、本院調查中（見八十八年易緝第二八八號第十九頁）指
    述綦詳，並有證人即被告應徵時之同事孫永賢於本院八十九年三月十四日調查時
    證稱：「有，我有看到他（指被告）拿一皮包，．，當時是中午吃飯時間，我不
    知道他拿的是何人的皮包，後來我聽到甲○○大叫一聲說皮包不見了，我才知道
    被告拿的是甲○○的皮包，皮包是黑的」等語可按，被告上開辯詞其無竊盜犯行
    部分，自難以採信，事證已經明確，犯行堪以認定，應依法論科。至於被告於本
    院審理中請求調閱該日之錄影帶，以證明其上開辯詞為真，惟查，經訊之被害人
    甲○○陳稱，該日大樓進出錄影帶已經因時間久遠而相關內容已經銷毀等語，被
    告此部分聲請，因無法調查，故應予以駁回附此敘明。
二、核被告所為係犯刑法第三百二十條第一項之竊盜罪。爰審酌被告係臨時起意而犯
    罪，侵害被害人之財產法益，及其自七十五年間起既不斷犯竊盜、搶奪、詐欺等
    案，有卷附之台灣高等法院檢察署刑案紀錄簡覆表可查，本次犯罪後亦一再逃避
    審判，經二次通緝始逮捕到案，其品行不佳，惡性不改，且對所為犯行毫無悔意
    ，等一切情狀，量處如主文所示之刑，以資懲儆。
三、被告係冒其弟謝萬良之名義，至中國時報廣告代理商應徵，並於應徵時填寫「面
    試應徵者資料」（見偵字第二四八九八號卷第八頁），被告在該資料上之姓名欄
    填寫「謝萬良」之姓名，並填寫其他基本資料等事實，業已涉犯行使偽造文書罪
    嫌；經查，被告於八十七年三月間因詐欺案件經台灣士林地方法院判處拘役五十
    日，於八十七年九月八日起通緝，有卷附之台灣高等法院檢察署刑案紀錄簡覆表
    在可按，被告恐通緝之身分暴露，為謀生於找尋工作時，以其弟弟之名義應徵工
    作，應為人之常情，此部分辯詞尚可採信，被告既非為竊盜而使用其弟之名義填
    寫就業資料，所犯偽造文書罪與被告臨時起意之竊盜犯行即無裁判上一罪之牽連
    犯關係，此一部分復未經檢察官起訴，本院自無法一併加以審理，附此敘明。
據上論斷，應依刑事訴訟法第二百九十九條第一項前段，刑法第三百二十條第一項，
罰金罰鍰提高標準條例第一條前段，判決如主文。
本案經檢察官謝名冠到庭執行職務
中      華      民      國      八十九      年    十二    月    十八    日
                                      臺灣臺北地方法院刑事第九庭
                                          法  官  王  綽  光
右正本證明與原本無異。
如不服本判決，應於判決送達後十日內，向本院提出上訴狀。
                                          書記官  潘  惠  梅
中      華      民      國      八十九      年    十二    月   二十一   日
附錄法條：
刑法第三百二十條
一意圖為自己或第三人不法之所有，而竊取他人之動產者，為竊盜罪，處五年以下有
  期徒刑、拘役或五百元以下罰金。
二意圖為自己或第三人不法之利益，而竊佔他人之不動產者，依前項之規定處斷。
三前二項之未遂犯罰之。


司法院資訊處製作；財團法人民間司法改革基金會備份。
